【裁判字號】    97,易,227
【裁判日期】    970430
【裁判案由】    竊盜
【裁判全文】
臺灣基隆地方法院刑事判決               97年度易字第227號
公  訴  人  臺灣基隆地方法院檢察署檢察官
被      告  丙○○
                    （現另案於臺灣基隆監獄執行）
上列被告因竊盜案件，經檢察官提起公訴（97年度偵字第1413號
），被告於本院準備程序自白犯罪，經本院當庭裁定以簡式審判
程序審理，判決如下：
    主  文
丙○○攜帶兇器，毀越安全設備，於夜間侵入住宅竊盜，累犯，
處有期徒捌月，減為有期徒刑肆月，如易科罰金，以新臺幣壹仟
元折算壹日。
    事實及理由
壹、程序方面
    本件被告丙○○所犯者非為死刑、無期徒刑、最輕本刑為3
    年以上有期徒刑之罪或高等法院管轄第一審案件，其於準備
    程序進行中，先就被訴事實為有罪之陳述，經本院告知其簡
    式審判程序之旨，並聽取公訴人、被告之意見後，業已當庭
    依刑事訴訟法第273條之1第1 項之規定，裁定以簡式審判程
    序進行本案之審理，且依同法第273條之2規定，簡式審判程
    序之證據調查，不受同法第159條第1項、第161條之2、第16
    1條之3、第163條之1及第164條至第170條規定之限制，合先
    敘明。
貳、實體方面
一、本件除犯罪事實補充：「丙○○前因竊盜案件，經臺灣臺北
    地方法院判處有期徒刑7月，於民國90年2月19日執行完畢。
    又因竊盜案件，經臺灣士林地方法院判處有期徒刑8月，並
    經臺灣高等法院駁回上訴而告確定；另因竊盜案件，經臺灣
    士林地方法院判處有期徒刑1年4月，刑前強制工作3 年確定
    。上開二案嗣經定應執行刑為有期徒刑1年10 月，刑前強制
    工作3年，徒刑部分於95年5月16日縮短刑期執行完畢。」、
    證據部分補充：「被告於本院審理時之自白」外，餘犯罪事
    實、證據，均引用如附件檢察官起訴書之記載。
二、論罪科刑
  (一)按刑法321條第1項第3款之攜帶兇器竊盜罪，係以行為人攜
    帶兇器為其加重要件，此所謂兇器，其種類並無限制，凡客
    觀上足以對人之生命、身體安全構成威脅，具有危險性之兇
    器均屬之，且祇須行竊時攜帶此種具危險性之兇器為已足，
    並不以攜帶之初有行兇之意圖為必要（最高法院79年臺上字
    第5253號判例意旨參照）；又窗戶及鐵窗，依通常觀念具有
    防盜之作用，屬安全設備之一種。查被告持以行竊之木棍1
    支雖未扣案，惟被告係以破壞鐵窗上鐵條之方式踰越窗戶入
    內行竊財物等情觀之，堪認被告所持之木棍客觀上足對人之
    生命、身體、安全構成威脅，屬具有危險性之兇器無誤。核
    被告所為，係犯刑法第321條第1項第1、2及3 款之攜帶兇器
    於夜間毀越安全設備侵入住宅竊盜罪。公訴意旨雖漏未斟酌
    被告係以毀越安全設備侵入，認被告係犯刑法第321條第1項
    第1、3款之加重竊盜罪，容有未洽，應予更正，且被告毀越
    安全設備與否，僅係加重條件有別，其社會基本事實無異，
    尚無變起訴法條之必要。
  (二)查被告曾受有如附件起訴書犯罪事實欄所載毒品案件之執行
    完畢，有臺灣高等法院被告前案紀錄表在卷可稽，其受有期
    徒刑之執行完畢後，5 年內再故意犯本件有期徒刑以上之罪
    ，為累犯，應依刑法第47條第1項之規定加重其刑。
  (三)爰審酌被告前有多次竊盜前科（詳如前述），素行不端，且
    年青力壯，不思以正途賺取交通工具代步及財物花用，竟一
    再竊盜他人財物，惡性非輕，暨其犯罪動機、目的、手段、
    竊取財物之價值、犯後坦承犯行之態度等一切情狀，量處如
    主文所示之刑。又被告所為竊盜犯行，係在96年4月24 日前
    ，且所犯之罪名及所處之刑，符合中華民國罪犯減刑條例第
    2條第1項第3款之規定，應減為有期徒刑4月，並諭知易科罰
    金之折標準。至被告持以行竊木棍1 支，並未扣案，本院亦
    查無其他證據證明該物現尚存在，為免日後執行之困難，爰
    不予宣告沒收。
三、依刑事訴訟法第273條之1第1項、第299條第1項前段、第310
    條之2、第454條，刑法第321條第1項第1款、第2款、第3款
    、第47條第1項、第41條第1項前段，中華民國九十六年罪犯
    減刑條例第2條第1項第3款、第7條、第9條，判決如主文。
四、如不服本件判決，得自收受送達之日起10日內，向本院提出
    上訴書狀。
本案經檢察官乙○○到庭執行職務。
中    華    民    國    97    年    4    月    30    日
                  刑事第三庭法  官  林淑鳳
以上正本證明與原本無異。
如不服本判決應於收受本判決後10日內向本院提出上訴書狀，其
未敘述上訴理由者，並得於提起上訴後10日內向本院補提理由書
狀（均須按他造當事人之人數附繕本）「切勿逕送上級法院」。
中    華    民    國    97    年    5     月    2     日
                            書記官  郭廷耀
附錄論罪法條
刑法第321條第1項第1、2、3款
犯竊盜罪而有左列情形之一者，處六月以上、五年以下有期徒刑
：
一、於夜間侵入住宅或有人居住之建築物、船艦或隱匿其內而犯
之者。
二、毀越門扇、牆垣或其他安全設備而犯之者。
三、攜帶兇器而犯之者。
附件：
臺灣基隆地方法院檢察署檢察官起訴書
                                      97年度偵字第1413號
    被      告  丙○○  男  38歲（民國○○年○○月○○日生）
                        國民身分證統一編號：Ｚ000000000號
                        住臺北市○○區○○路721巷臨10號
上列被告因竊盜案件，已經偵查終結，認應提起公訴，茲將犯罪
事實及證據並所犯法條分敘如下：
        犯  罪  事  實
一、丙○○於民國90年間，曾犯竊盜案件，經臺灣高等法院判處
    有期徒刑8月確定，於94年3月13日入監執行，於95年5月17
    日因縮短刑期執畢出監。猶不知悔改，復意圖為自己不法之
    所有，於95年12月18日晚間6時許，在臺北市○○區○○街
    12巷15號2樓何銘峰住宅後方工寮，拾置於該工寮之木梯1個
    及客觀上足對人之安全產生威脅可為兇器之木棍1支，利用
    該木梯攀爬至該址1樓後方之遮雨棚上，再持該木棍撬開該
    址2樓即何銘峰住宅後方鋁窗之框條，從鋁窗缺口侵入何銘
    峰之住宅，竊取房間內何銘峰所有之金飾2兩、銀色之不詳
    廠牌行動電話1支及現金新臺幣（下同）7千餘元。得手後將
    上開現金供己花用無存，上述金飾則持往基隆市○○路不詳
    金飾店變賣得款5萬餘元，亦供己花用無存，上開行動電話
    因故障無法使用，於96年4月間棄置於臺北市○○路○路邊
    （未據扣案）。嗣經何銘峰於95年12月19日凌晨0時40分許
    返家發現遭竊而報案，經警在現場蒐集得丙○○所留之指紋
    1枚，因而循線查獲上情。
二、案經臺北市政府警察局信義分局移送臺灣士林地方法院檢察
    署呈請臺灣高等法院檢察署移轉本署偵辦。
        證 據 並 所 犯 法 條
一、上揭時地竊盜事實，業據被告丙○○於警詢及偵查中均供認
    不諱。核與告訴人何銘峰於警詢陳述及偵查中證述之情節大
    致吻合。此外，並有現場照片、現場平面圖、臺北市政府警
    察局現場勘察報告及內政部警政署刑事警察局97年1月25日
    刑紋字第0970007668號鑑驗書附卷可資佐證，被告犯嫌洵堪
    認定。
二、核被告所為，係犯刑法第321條第1項第1款、第3款之加重竊
    盜罪嫌。被告丙○○於民國90年間，曾犯竊盜案件，經臺灣
    高等法院判處有期徒刑8月確定，於94年3月13日入監執行，
    於95年5月17日因縮短刑期執畢出監，有被告之刑案資料查
    註紀錄表在卷可徵，其於受徒刑之執行完畢後，五年以內故
    意再犯本件有期徒刑以上之罪，為累犯，請依刑法第47條第
    1項之規定加重其刑。
三、依刑事訴訟法第251條第1項提起公訴。
    此    致
臺灣基隆地方法院
中    華    民    國    97    年    4     月    2     日
                              檢察官  甲  ○  ○
本件正本證明與原本無異
中    華    民    國    97    年    4     月    3     日
                              書記官  辜  鈞  珩
附錄所犯法條：
刑法第321條
犯竊盜罪而有左列情形之一者，處六月以上五年以下有期徒刑：
一於夜間侵入住宅或有人居住之建築物、船艦，或隱匿其內而犯
  之者。
二毀越門扇、牆垣或其他安全設備而犯之者。
三攜帶兇器而犯之者。
四結夥三人以上而犯之者。
五乘火災、水災或其他災害之際而犯之者。
六在車站或埠頭而犯之者。
前項之未遂罰之。


司法院資訊處製作；財團法人民間司法改革基金會備份。
